# 请教陈版主：关于融资租赁提前终止的会计处理的问题

提问人：sdkdwcx 时间：2012-12-23 19:50:52
出租方与承租方先前确定的租赁协议为：出租房购入以 10 亿美元计价的资产，供承租方使用，租金仅为 1 亿美金的利息。融资资产已投入使用并计提折旧，累计折旧已计入前期成本费用，本期出租方同意改为经营租赁，承租方的会计处理为，冲销长期应付款和未确认融资费用，出租方不索取违约金及赔偿，是否应把其差额（大部分为先前计提的累计折旧的金额）计入当期的营业外收入，还是调整期初未分配利润？

回答人：chenyiwei
回复 sdkdwcx 的帖子
这种情况需要注意了解这种交易安排背后的商业理由，以及对于这种不需要支付违约金或者赔偿金的租赁能否界定为融资租赁。
如果原先交易确定为融资租赁是合理的，现在重新签约后改为经营租赁，则应当终止确认依据原融资租赁协议确认的租入资产和长期应付款，两者之间的差额一般理解应确认为营业外收入或支出，但需关注出租方和承租方之间有无关联方关系（排除包含权益性交易的可能性）以及背后有无当地政府主导该交易（排除包含政府补助因素的可能性）。

提问人：shiyunhao2 时间：2017-05-15 15:22:17
陈版 咨询一个融资租赁的问题，假设当时根据约定条款属于融资租赁，后期退租，不再租赁，车辆归还融资租赁方，但是已租期间还是满足融资租赁的条件，因为违约，对方扣除了一部分保证金。那么这种情况会计上是不是需要把固定资产、累计折旧、长期应付款、未确认融资租赁费用、其他应收款（剩余保证金）反方向冲销即可？那么肯定还存在一个差额，那么这个差额是确认营业外收支呢还是财务费用呢？望陈版指导。

回答人：chenyiwei
这种情况是固定资产处置和剩余长期应付款结算这两者的结合，差额计入营业外收支。